臺灣桃園地方法院刑事判決　　　　　　　　　　　　　九十一年度易字第四一號
　　公訴人　臺灣桃園地方法院檢察署檢察官
　　被　告　甲○○
右列被告因贓物案件，經檢察官提起公訴（九十一年度偵字第一八八一號），本院判
決如左：
    主  文
甲○○收受贓物，處有期徒刑貳月，如易科罰金以參佰元折算壹日，緩刑貳年。
    事  實
一、甲○○於民國（下同）九十年十二月三十一日一時許，在桃園縣中壢市中原大學
    附近，明知由年籍不詳之成年人「小周」所持有ＨＳＯ─２９９號機車乙輛，係
    來路不明之贓物，竟仍向「小周」收受上開機車及鑰匙乙支，供己日常代步之用
    。嗣於九十一年一月八日二十二時五十分許，甲○○因騎用上開機車行經桃園縣
    中壢市○○路四八一號前時，遭警攔檢查獲上情，並扣得上開機車（業據乙○○
    領回）及鑰匙乙支。
二、案經桃園縣警察局中壢分局報請臺灣桃園地方法院檢察署檢察官偵查起訴。
    理  由
一、訊據被告甲○○固坦承先後於右揭時地向「小周」收受上開機車，而遭警攔檢查
    獲等情，惟矢口否認右揭犯行，辯稱：伊係因上下班需要，才向「小周」借用上
    開機車三周，「小周」並未向伊交代上開機車之來源，伊亦不知上開機車係遭竊
    之贓物云云。經查：上開機車係屬被害人乙○○所有前於九十年十二月十七日六
    時許，在桃園縣中壢市○○○街五四號前遭竊之贓物，再經被告於右揭時地向「
    小週」收受上開機車，供己日常代步之用，始遭警於九十一年一月八日二十二時
    五十分許，在桃園縣中壢市○○路四八一號前攔檢查獲等情，業據被告迭次於警
    、偵訊中及本院審理時所供承屬實，復有扣案之上開鑰匙乙支及業據被害人乙○
    ○領回上開機車之贓物領據及其車輛竊盜、車牌失竊資料個別查詢報表各乙紙，
    在卷可稽，足堪認定。雖被告於本院審理時矢口否認其收受上開機車時有任何贓
    物之認識云云，惟上開「小周」之人，被告自遭警查獲起至本院審理時止，不僅
    均未能合理交代其年籍、住居所等資料，以供本院依法傳喚、拘提到案作證，且
    被告明知騎用機車時需同時帶齊行車執照等證件，以供警員不定時攔檢證明之用
    乙情，業據被告於本院審理時供承在卷，惟被告向「小周」收受上開機車時，竟
  未曾同時向「小周」其人要索上開機車之行車執照或車籍證件等資料，即自「小
    周」處收受上開機車，供己日常代步之用，是被告於右揭時地收受上開機車時，
    對之顯有來路不明贓物之認識，至為顯然。被告所辯，顯係事後卸責之詞，自不
    足為有利被告之認定。被告犯行已臻明確，應予依法論科。
二、核被告所為，係犯刑法第三百四十九條第一項之收受贓物罪。爰審酌被告明知上
    開機車係屬來路不明之贓物，竟仍於右揭時地自「小周」處收受之，供己日常代
    步之用，已損及被害人乙○○之權益及被告犯罪後之態度等一切情狀，量處如主
    文所示之刑，並諭知易科罰金之折算標準。惟被告前未曾受有期徒刑以上刑之宣
    告，此有臺灣高等法院被告全國前案紀錄表乙份可佐，其因一時疏慮，致犯本罪
    ，經此教訓，當知所惕勵，而無再犯之虞，爰本院認對被告所宣示之刑，以暫不
    執行為適當，並諭知緩刑二年，以啟自新。至於扣案之上開鑰匙乙支，既非屬被
    告所有之物，復非被告供犯罪所用之物，自無庸對之宣告沒收，附此敘明。
據上論斷，應依刑事訴訟法第二百九十九條第一項前段，刑法第三百四十九條第一項
、第四十一條第一項前段、第七十四條第一款，罰金罰鍰提高標準條例第一條前段、
第二條，判決如主文。
本案經檢察官李山明到庭執行職務。
中      華      民      國      九十一      年    四    月     八     日
                          臺灣桃園地方法院刑事第四庭
                                              法  官   林 晏 鵬
右正本證明與原本無異。
如不服本判決，應於判決送達後十日內向本院提出上訴狀( 應附繕本 )，上訴於
臺灣高等法院。
                                              書記官   陳 青 瑜
中      華      民      國      九十一      年     四   月     十     日
如不服本判決，應於送達後十日內，向本院提出上訴狀。
附錄法條：刑法第三百四十九條
刑法第三百四十九條
收受贓物者，處三年以下有期徒刑、拘役或五百元以下罰金。
搬運、寄藏、故買贓物或為牙保者，處五年以下有期徒刑、拘役或科或併科一千元以
下罰金。
因贓物變得之財物，以贓物論。
